Minutes et répertoires du notaire Alexandre CURMER, décembre 1810 - 18 décembre 1826 (étude VII)
Archives nationales
- Minutes de Alexandre CURMER, juillet 1810 - 1826; MC/ET/VII/596 - MC/ET/VII/675
  - Minutes. 1817, octobre - 1817, décembre, octobre 1817 - décembre 1817; MC/ET/VII/620
    - Mariage de Claude Louis Marie Godart, négociant, 12, rue de Paradis, avec Jeanne Élisabeth Charlotte Françoise Clément, même adresse., 19 novembre 1817; MC/ET/VII/620
      Documents du Minutier central des notaires de Paris concernant l'histoire économique et sociale (1800-1830) [8556 actes], par Claude Pris, introduction et index revus, corrigés par le personnel du Minutier central, sous la direction d'Andrée Chauleur, Paris, Archives nationales, 1999, notice n° 2859 (instrument de recherche imprimé dématérialisé dont la version intégrale est accessible en ligne par la rubrique 'Autres instruments de recherche', voir contexte dans le Plan d’orientation général - Notaires de Paris, guides thématiques du Minutier).
      contrat de mariage; Paradis (rue de); Clément, Jeanne Elisabeth Charlotte Françoise; Godart, Claude Louis Marie; négociant
    - Mariage de Benoît Semmer, menuisier, 42, rue du Roi-de-Sicile, avec Marie Marthe Montaland, 27, même rue., 25 novembre 1817; MC/ET/VII/620
      Documents du Minutier central des notaires de Paris concernant l'histoire économique et sociale (1800-1830) [8556 actes], par Claude Pris, introduction et index revus, corrigés par le personnel du Minutier central, sous la direction d'Andrée Chauleur, Paris, Archives nationales, 1999, notice n° 2043 (instrument de recherche imprimé dématérialisé dont la version intégrale est accessible en ligne par la rubrique 'Autres instruments de recherche', voir contexte dans le Plan d’orientation général - Notaires de Paris, guides thématiques du Minutier).
      contrat de mariage; Faubourg-Saint-Antoine (rue du); Roi-de-Sicile (rue du); Montaland, Marie Marthe; Semmer, Benoît; menuisier
  - Minutes. 1818, janvier - 1818, mars, janvier 1818 - mars 1818; MC/ET/VII/621
    - Inventaire après décès de Marie Madeleine Malot, épouse de Pierre Simon Didier, menuisier, 69, rue Saint-Germain-l'Auxerrois., 6 janvier 1818; MC/ET/VII/621
      Documents du Minutier central des notaires de Paris concernant l'histoire économique et sociale (1800-1830) [8556 actes], par Claude Pris, introduction et index revus, corrigés par le personnel du Minutier central, sous la direction d'Andrée Chauleur, Paris, Archives nationales, 1999, notice n° 2044 (instrument de recherche imprimé dématérialisé dont la version intégrale est accessible en ligne par la rubrique 'Autres instruments de recherche', voir contexte dans le Plan d’orientation général - Notaires de Paris, guides thématiques du Minutier).
      inventaire; Saint-Germain-l'Auxerrois (rue); Didier, Pierre Simon; Malot, Marie-Madeleine; menuisier
    - Inventaire après décèsd'André Dupont, employé des Postes, 23, rue de la Vieille-Estrapade., 22 janvier 1818; MC/ET/VII/621
      Documents du Minutier central des notaires de Paris concernant l'histoire économique et sociale (1800-1830) [8556 actes], par Claude Pris, introduction et index revus, corrigés par le personnel du Minutier central, sous la direction d'Andrée Chauleur, Paris, Archives nationales, 1999, notice n° 6476 (instrument de recherche imprimé dématérialisé dont la version intégrale est accessible en ligne par la rubrique 'Autres instruments de recherche', voir contexte dans le Plan d’orientation général - Notaires de Paris, guides thématiques du Minutier).
      inventaire; Estrapade (rue de l'); Dupont, André
    - Vente de fonds de commerce de bois et charbon en détail, 1, rue Favart, par Pierre Vidalin, marchand de bois et de charbon, à Jean Laporte, porteur d'eau., 26 janvier 1818; MC/ET/VII/621
      La cote donnée dans l'inventaire imprimé: MC/ET/XXVIII/621 est erronée. La cote exacte est: MC/ET/VII/621
      Documents du Minutier central des notaires de Paris concernant l'histoire économique et sociale (1800-1830) [8556 actes], par Claude Pris, introduction et index revus, corrigés par le personnel du Minutier central, sous la direction d'Andrée Chauleur, Paris, Archives nationales, 1999, notice n° 1399 (instrument de recherche imprimé dématérialisé dont la version intégrale est accessible en ligne par la rubrique 'Autres instruments de recherche', voir contexte dans le Plan d’orientation général - Notaires de Paris, guides thématiques du Minutier).
      acte de vente; Favart (rue); Laporte, Jean; Vidalin, Pierre; charbonnier; négociant; magasinier
    - Inventaire après décèsd'André Elzéar Jean Charles d' Oreil, ex-commissaire des guerres, 31, rue Croix-des-Petits-Champs, hôtel du Levant., 7 février 1818; MC/ET/VII/621
      Précisions sur les lieux: Paris--Croix-des-Petits-Champs (rue, hôtel du Levant)
      Documents du Minutier central des notaires de Paris concernant l'histoire économique et sociale (1800-1830) [8556 actes], par Claude Pris, introduction et index revus, corrigés par le personnel du Minutier central, sous la direction d'Andrée Chauleur, Paris, Archives nationales, 1999, notice n° 6713 (instrument de recherche imprimé dématérialisé dont la version intégrale est accessible en ligne par la rubrique 'Autres instruments de recherche', voir contexte dans le Plan d’orientation général - Notaires de Paris, guides thématiques du Minutier).
      inventaire; Croix-des-Petits-Champs (rue); Levant (hôtel du); Oreil, André Elzéar Jean Charles d'; commissaire des guerres (Ancien Régime)
    - Vente de maison et jardin à Boulogne-sur-Seine, rue de Montmorency, par Louis Hippolyte Leroy, marchand de mode, à Marie Anne Saltmarsch., 3 mars 1818; MC/ET/VII/621
      Précisions sur les lieux: Boulogne-Billancourt (Hauts-de-Seine)--Montmorency (rue de)
      Documents du Minutier central des notaires de Paris concernant l'histoire économique et sociale (1800-1830) [8556 actes], par Claude Pris, introduction et index revus, corrigés par le personnel du Minutier central, sous la direction d'Andrée Chauleur, Paris, Archives nationales, 1999, notice n° 7660 (instrument de recherche imprimé dématérialisé dont la version intégrale est accessible en ligne par la rubrique 'Autres instruments de recherche', voir contexte dans le Plan d’orientation général - Notaires de Paris, guides thématiques du Minutier).
      acte de vente; Boulogne-Billancourt (Hauts-de-Seine); Leroy, Louis Hippolyte; Saltmarsh, Marie Anne; fabricant d'accessoires vestimentaires
    - Vente à réméré de parts dans la fabrication des feuilles d'étain destinées à l'étamage des glaces de la Manufacture des glaces par André Guibout, propriétaire, à Pierre Nicolas Jallabert, notaire., 6 mars 1818; MC/ET/VII/621
      Documents du Minutier central des notaires de Paris concernant l'histoire économique et sociale (1800-1830) [8556 actes], par Claude Pris, introduction et index revus, corrigés par le personnel du Minutier central, sous la direction d'Andrée Chauleur, Paris, Archives nationales, 1999, notice n° 357 (instrument de recherche imprimé dématérialisé dont la version intégrale est accessible en ligne par la rubrique 'Autres instruments de recherche', voir contexte dans le Plan d’orientation général - Notaires de Paris, guides thématiques du Minutier).
      acte de vente; Guibout, André; Jallabert, Pierre Nicolas; agent de change; notaire
    - Inventaire après décès de Cyprienne Eulalie Legouey, épouse de François-de-Sales Alexandre Baurle, gantier, 33, Palais-Royal., 20 mars 1818; MC/ET/VII/621
      Documents du Minutier central des notaires de Paris concernant l'histoire économique et sociale (1800-1830) [8556 actes], par Claude Pris, introduction et index revus, corrigés par le personnel du Minutier central, sous la direction d'Andrée Chauleur, Paris, Archives nationales, 1999, notice n° 1103 (instrument de recherche imprimé dématérialisé dont la version intégrale est accessible en ligne par la rubrique 'Autres instruments de recherche', voir contexte dans le Plan d’orientation général - Notaires de Paris, guides thématiques du Minutier).
      inventaire; Palais Royal; Baurle, François de Salles Alexandre; Legouey, Cyprienne Eulalie; maroquinier
  - Minutes. 1818, avril - 1818, juin, avril 1818 - juin 1818; MC/ET/VII/622
    - Vente de maison de campagne à Châtillon-sur-Seine, dite de la Fontaine,par Michel Jacques Girandier, propriétaire marchand-carrier, à Élisabeth Blesse, vivant de son revenu., 8 avril 1818; MC/ET/VII/622
      Précisions sur les lieux: Châtillon (Hauts-de-Seine)--La Fontaine; La Fontaine (Châtillon, Hauts-de-Seine)
      La cote donnée dans l'inventaire imprimé: MC/ET/XXVIII/622 est erronée. La cote exacte est: MC/ET/VII/622
      Documents du Minutier central des notaires de Paris concernant l'histoire économique et sociale (1800-1830) [8556 actes], par Claude Pris, introduction et index revus, corrigés par le personnel du Minutier central, sous la direction d'Andrée Chauleur, Paris, Archives nationales, 1999, notice n° 7663 (instrument de recherche imprimé dématérialisé dont la version intégrale est accessible en ligne par la rubrique 'Autres instruments de recherche', voir contexte dans le Plan d’orientation général - Notaires de Paris, guides thématiques du Minutier).
      acte de vente; Châtillon (Hauts-de-Seine); Blesse, Elisabeth; Girandier, Michel Jacques; carrier
    - Mariage de Louis François Desmarres, compagnon carrossier, 18, rue de Viarmes, avec Marie Modeste Foucret [Foucrey], grainetière, même adresse., 12 avril 1818; MC/ET/VII/622
      Documents du Minutier central des notaires de Paris concernant l'histoire économique et sociale (1800-1830) [8556 actes], par Claude Pris, introduction et index revus, corrigés par le personnel du Minutier central, sous la direction d'Andrée Chauleur, Paris, Archives nationales, 1999, notice n° 4785 (instrument de recherche imprimé dématérialisé dont la version intégrale est accessible en ligne par la rubrique 'Autres instruments de recherche', voir contexte dans le Plan d’orientation général - Notaires de Paris, guides thématiques du Minutier).
      contrat de mariage; Viarmes (rue de); Desmarres, Louis François; Foucret, Marie Modeste; Foucrey, Marie Modeste; carrossier
    - Vente de la ferme des Hauts Champs à Ferrière-Béchet par Jeanne Françoise de Mézange [Mésange], épouse de Louis Nicolas Boulnois, à Pierre François Barbette., 12 avril 1818; MC/ET/VII/622
      Précisions sur les lieux: La Ferrière-Béchet (Orne)--Les Hauts-Champs; Les Hauts-Champs (La Ferrière-Béchet, Orne)
      Documents du Minutier central des notaires de Paris concernant l'histoire économique et sociale (1800-1830) [8556 actes], par Claude Pris, introduction et index revus, corrigés par le personnel du Minutier central, sous la direction d'Andrée Chauleur, Paris, Archives nationales, 1999, notice n° 7664 (instrument de recherche imprimé dématérialisé dont la version intégrale est accessible en ligne par la rubrique 'Autres instruments de recherche', voir contexte dans le Plan d’orientation général - Notaires de Paris, guides thématiques du Minutier).
      acte de vente; La Ferrière-Béchet (Orne); Barbette, Pierre François; Boulnois, Louis Nicolas de; Mésange, Jeanne Françoise; Mézange, Jeanne Françoise de
    - Vente de maison et prés à Châtenay, près Sceaux-Penthièvre, par Antoine Dumas-Descombes, propriétaire, à Louis René Prudhomme, ex-négociant., 16 avril 1818; MC/ET/VII/622
      Documents du Minutier central des notaires de Paris concernant l'histoire économique et sociale (1800-1830) [8556 actes], par Claude Pris, introduction et index revus, corrigés par le personnel du Minutier central, sous la direction d'Andrée Chauleur, Paris, Archives nationales, 1999, notice n° 7665 (instrument de recherche imprimé dématérialisé dont la version intégrale est accessible en ligne par la rubrique 'Autres instruments de recherche', voir contexte dans le Plan d’orientation général - Notaires de Paris, guides thématiques du Minutier).
      acte de vente; Châtenay-Malabry (Hauts-de-Seine); Dumas-Descombes, Antoine; Prudhomme, Louis René; négociant
    - Mariage de Mathieu Jacques Thumin, courtier de commerce, 6, rue Favart, avec François[e] Venner [VENNER, Françoise], même adresse., 25 avril 1818; MC/ET/VII/622
      Documents du Minutier central des notaires de Paris concernant l'histoire économique et sociale (1800-1830) [8556 actes], par Claude Pris, introduction et index revus, corrigés par le personnel du Minutier central, sous la direction d'Andrée Chauleur, Paris, Archives nationales, 1999, notice n° 2758 (instrument de recherche imprimé dématérialisé dont la version intégrale est accessible en ligne par la rubrique 'Autres instruments de recherche', voir contexte dans le Plan d’orientation général - Notaires de Paris, guides thématiques du Minutier).
      contrat de mariage; Favart (rue); Thumin, Mathieu Jacques; Venner, Françoise; courtier
    - Inventaire après décès de Marie Angélique Françoise, épouse de Charles Claude Pascal Duchesne, professeur de musique, 18, rue du Petit-Vaugirard., 13 mai 1818; MC/ET/VII/622
      Documents du Minutier central des notaires de Paris concernant l'histoire économique et sociale (1800-1830) [8556 actes], par Claude Pris, introduction et index revus, corrigés par le personnel du Minutier central, sous la direction d'Andrée Chauleur, Paris, Archives nationales, 1999, notice n° 5873 (instrument de recherche imprimé dématérialisé dont la version intégrale est accessible en ligne par la rubrique 'Autres instruments de recherche', voir contexte dans le Plan d’orientation général - Notaires de Paris, guides thématiques du Minutier).
      inventaire; Petit-Vaugirard (rue du); Duchesne, Charles Claude Pascal; Françoise, Marie Angélique; enseignant
    - Mariage de Louis Amable Lejamtel, mercier, 1, rue Lobineau, avec Marie Alexandrine Sylvie Armand Chavane, demeurant à Créteil., 13 mai 1818; MC/ET/VII/622
      Documents du Minutier central des notaires de Paris concernant l'histoire économique et sociale (1800-1830) [8556 actes], par Claude Pris, introduction et index revus, corrigés par le personnel du Minutier central, sous la direction d'Andrée Chauleur, Paris, Archives nationales, 1999, notice n° 1322 (instrument de recherche imprimé dématérialisé dont la version intégrale est accessible en ligne par la rubrique 'Autres instruments de recherche', voir contexte dans le Plan d’orientation général - Notaires de Paris, guides thématiques du Minutier).
      contrat de mariage; Créteil (Val-de-Marne); Lobineau (rue); Chavane, Marie Alexandrine Sylvie Armand; Lejamtel, Louis Amable; commerçant
    - Vente de maison, boulangerie, granges, étables, jardins, chenevières, prés, pacages, terres labourables, bois à l'Amant, commune de Banize, par Léonard Desgranges, propriétaire et maire-adjoint de Banize, à Pierre Desgranges, cultivateur, et Léonard Desgranges fils, maçon., 15 mai 1818; MC/ET/VII/622
      Précisions sur les lieux: Banize (Creuse)--Lamant; Lamant (Banize, Creuse)
      Documents du Minutier central des notaires de Paris concernant l'histoire économique et sociale (1800-1830) [8556 actes], par Claude Pris, introduction et index revus, corrigés par le personnel du Minutier central, sous la direction d'Andrée Chauleur, Paris, Archives nationales, 1999, notice n° 7675 (instrument de recherche imprimé dématérialisé dont la version intégrale est accessible en ligne par la rubrique 'Autres instruments de recherche', voir contexte dans le Plan d’orientation général - Notaires de Paris, guides thématiques du Minutier).
      acte de vente; Banize (Creuse); Desgranges, Léonard (fils); Desgranges, Léonard (père); Desgranges, Pierre; agriculteur; élu local; maçon
    - Transport d'un brevet d'importation en France d'appareils pour purifier le gaz de houille par John Petrie à Arthur Howi-Holdsworth, de Darthmouth., 15 mai 1818; MC/ET/VII/622
      Documents du Minutier central des notaires de Paris concernant l'histoire économique et sociale (1800-1830) [8556 actes], par Claude Pris, introduction et index revus, corrigés par le personnel du Minutier central, sous la direction d'Andrée Chauleur, Paris, Archives nationales, 1999, notice n° 8037 (instrument de recherche imprimé dématérialisé dont la version intégrale est accessible en ligne par la rubrique 'Autres instruments de recherche', voir contexte dans le Plan d’orientation général - Notaires de Paris, guides thématiques du Minutier).
      cession; Dartmouth (Royaume-Uni); Howi-Holdsworth, Arthur; Petrie, John
    - Mariage de Pierre Maurice Vincent, commis négociant, 12, rue Poissonnière, avec Anne Henriette Long, 14, rue Neuve-Saint-Eustache., 18 mai 1818; MC/ET/VII/622
      Documents du Minutier central des notaires de Paris concernant l'histoire économique et sociale (1800-1830) [8556 actes], par Claude Pris, introduction et index revus, corrigés par le personnel du Minutier central, sous la direction d'Andrée Chauleur, Paris, Archives nationales, 1999, notice n° 5309 (instrument de recherche imprimé dématérialisé dont la version intégrale est accessible en ligne par la rubrique 'Autres instruments de recherche', voir contexte dans le Plan d’orientation général - Notaires de Paris, guides thématiques du Minutier).
      contrat de mariage; Neuve-Saint-Eustache (rue); Poissonnière (rue); Long, Anne Henriette; Vincent, Pierre Maurice; négociant
    - Mariage de Charles Claude Pascal Duchesne, professeur de musique, 18, rue du Petit-Vaugirard, veuf avec un enfant de Marie Angélique Françoise, avec Marie Eugénie Charlotte Hatté, 17, rue de Tournon., 26 mai 1818; MC/ET/VII/622
      Documents du Minutier central des notaires de Paris concernant l'histoire économique et sociale (1800-1830) [8556 actes], par Claude Pris, introduction et index revus, corrigés par le personnel du Minutier central, sous la direction d'Andrée Chauleur, Paris, Archives nationales, 1999, notice n° 5959 (instrument de recherche imprimé dématérialisé dont la version intégrale est accessible en ligne par la rubrique 'Autres instruments de recherche', voir contexte dans le Plan d’orientation général - Notaires de Paris, guides thématiques du Minutier).
      contrat de mariage; Petit-Vaugirard (rue du); Tournon (rue de); Duchesne, Charles Claude Pascal; Françoise, Marie Angélique; Hatté, Marie Eugénie Charlotte; enseignant
    - Mariage de Pierre Joseph Baraumont, propriétaire, 28, rue de Paradis, avec Jeanne Julienne Maupetit, même adresse., 2 juin 1818; MC/ET/VII/622
      Documents du Minutier central des notaires de Paris concernant l'histoire économique et sociale (1800-1830) [8556 actes], par Claude Pris, introduction et index revus, corrigés par le personnel du Minutier central, sous la direction d'Andrée Chauleur, Paris, Archives nationales, 1999, notice n° 8132 (instrument de recherche imprimé dématérialisé dont la version intégrale est accessible en ligne par la rubrique 'Autres instruments de recherche', voir contexte dans le Plan d’orientation général - Notaires de Paris, guides thématiques du Minutier).
      contrat de mariage; Paradis (rue de); Baraumont, Pierre Joseph; Maupetit, Jeanne Julienne
    - Inventaire après décès de Jean Joseph Meallet [Méallet], comte de Fargues, maire de Lyon et député, 44, rue de la Chaussée-d'Antin., 6 juin 1818; MC/ET/VII/622
      La cote donnée dans l'inventaire imprimé: MC/ET/VII/623 est erronée. La cote exacte est: MC/ET/VII/622
      Documents du Minutier central des notaires de Paris concernant l'histoire économique et sociale (1800-1830) [8556 actes], par Claude Pris, introduction et index revus, corrigés par le personnel du Minutier central, sous la direction d'Andrée Chauleur, Paris, Archives nationales, 1999, notice n° 6184 (instrument de recherche imprimé dématérialisé dont la version intégrale est accessible en ligne par la rubrique 'Autres instruments de recherche', voir contexte dans le Plan d’orientation général - Notaires de Paris, guides thématiques du Minutier).
      inventaire; Chaussée-d'Antin (rue de la); Meallet, Jean Joseph; Méallet, Jean Joseph; député; élu local
  - Minutes. 1818, juillet - 1818, septembre, juillet 1818 - septembre 1818; MC/ET/VII/623
    - Mariage de Jean Pierre Marie Sintyves, notaire au Mesnil-Saint-Denis, avec Héloïse Laloue, demeurant à Montargis., 2 juillet 1818; MC/ET/VII/623
      Documents du Minutier central des notaires de Paris concernant l'histoire économique et sociale (1800-1830) [8556 actes], par Claude Pris, introduction et index revus, corrigés par le personnel du Minutier central, sous la direction d'Andrée Chauleur, Paris, Archives nationales, 1999, notice n° 5896 (instrument de recherche imprimé dématérialisé dont la version intégrale est accessible en ligne par la rubrique 'Autres instruments de recherche', voir contexte dans le Plan d’orientation général - Notaires de Paris, guides thématiques du Minutier).
      contrat de mariage; Le Mesnil-Saint-Denis (Yvelines); Montargis (Loiret); Laloue, Héloïse; Saintives, Jean Pierre Marie; notaire; notaire
    - Vente de 11 hectares de terres labourables à Boisemont par Angélique Madeleine Bonnefons, veuve d'Alexandre, marquis de Delaage, à Pierre Louis Valentin, propriétaire cultivateur., 4 juillet 1818; MC/ET/VII/623
      Documents du Minutier central des notaires de Paris concernant l'histoire économique et sociale (1800-1830) [8556 actes], par Claude Pris, introduction et index revus, corrigés par le personnel du Minutier central, sous la direction d'Andrée Chauleur, Paris, Archives nationales, 1999, notice n° 7679 (instrument de recherche imprimé dématérialisé dont la version intégrale est accessible en ligne par la rubrique 'Autres instruments de recherche', voir contexte dans le Plan d’orientation général - Notaires de Paris, guides thématiques du Minutier).
      acte de vente; Boisemont (Eure); Bonnefons, Angélique Madeleine; Delaage, Alexandre de; Valentin, Pierre Louis; agriculteur
    - Vente du moulin à farine de la Tour à Montreuil par Antoine Augustin Vieubles, meunier, à Jean Louis André Clément., 6 juillet 1818; MC/ET/VII/623
      Précisions sur les lieux: Montreuil (Seine-Saint-Denis)--La Tour (moulin à vent de)
      Documents du Minutier central des notaires de Paris concernant l'histoire économique et sociale (1800-1830) [8556 actes], par Claude Pris, introduction et index revus, corrigés par le personnel du Minutier central, sous la direction d'Andrée Chauleur, Paris, Archives nationales, 1999, notice n° 3316 (instrument de recherche imprimé dématérialisé dont la version intégrale est accessible en ligne par la rubrique 'Autres instruments de recherche', voir contexte dans le Plan d’orientation général - Notaires de Paris, guides thématiques du Minutier).
      acte de vente; Montreuil (Seine-Saint-Denis); Clément, Jean Louis André; Vieubles, Antoine Augustin; meunier
    - Vente de terres labourables à Châtenay, par Antoine Marie Dumas-Descombes, ex-négociant, à Louis René Prudhomme, ex-négociant., 15 juillet 1818; MC/ET/VII/623
      Documents du Minutier central des notaires de Paris concernant l'histoire économique et sociale (1800-1830) [8556 actes], par Claude Pris, introduction et index revus, corrigés par le personnel du Minutier central, sous la direction d'Andrée Chauleur, Paris, Archives nationales, 1999, notice n° 7680 (instrument de recherche imprimé dématérialisé dont la version intégrale est accessible en ligne par la rubrique 'Autres instruments de recherche', voir contexte dans le Plan d’orientation général - Notaires de Paris, guides thématiques du Minutier).
      acte de vente; Châtenay-Malabry (Hauts-de-Seine); Dumas-Descombes, Antoine; Dumas-Descombes, Antoine Marie; Prudhomme, Louis René; négociant